【裁判字號】    97,上易,331
【裁判日期】    970325
【裁判案由】    竊盜
【裁判全文】
臺灣高等法院臺中分院刑事判決         97年度上易字第331號
上  訴  人
即  被  告  丙○○
            甲○○
上  二  人
選任辯護人  陳育仁  律師
上列上訴人因竊盜案件，不服臺灣彰化地方法院96年度易字第18
11號中華民國96年12月31日第一審判決（起訴案號：臺灣彰化地
方法院檢察署96年度偵字第7730號），提起上訴，本院判決如下
：
    主      文
上訴駁回。
    事實及理由
一、本案經本院審理結果，認第一審判決認事用法及量刑均無不
    當，應予維持，並引用第一審判決書記載之事實、證據及理
    由（如附件）。
二、上訴人即被告（下稱被告）丙○○、甲○○上訴意旨略謂；
    被告二人於案發當日僅進入被告人之「漢口牙醫診所」內，
    尚未搜取財物，即為警查獲，尚難論以被告加重竊盜未遂罪
    。又如認被告二人均成立犯罪，請參酌被告二人之身體健康
    情況及家境，從輕處刑，並宣告被告甲○○緩刑等語。
三、經查：被告二人係於案發當日侵入被害人之住宅，由被告甲
    ○○在一樓把風，而由被告丙○○登上二樓，正要翻箱倒櫃
    行竊之際，聽被告甲○○以對講機說有人來乃罷手等情，已
    據被告丙○○於96年8月18日警詢時供述在卷 (見警卷第2頁
    )，顯見被告丙○○已著手搜尋財物無訛。況證人即被害人
    陳進旺之妻舅丁○○於同日警詢時亦證稱：二樓及三樓均有
    被翻箱倒櫃之情形（見警卷第11頁)。是被告二人辯稱：尚
    未著手行竊云云，係卸責之詞，不能採取。再衡量被告二人
    係犯刑法第321條第1項第3款之加重竊盜罪，其法定刑度為6
    月以上，5年以下有期徒刑，且被告丙○○係屬累犯，允依
    法加重其刑。又審酌被告二人係持客觀上足供作兇器之鉗子
    ，於夜間毀越安全設備，侵入住宅竊盜，其兼侵害被害人財
    產及居住安寧法益，其危害非微。是以原審量處被告丙○○
    有期刑1年，而被告甲○○有期徒刑11月，亦無罪刑不相當
    之情形。又原審認被告二人犯行事證明確，而論以刑法第
    321條第2項、第1項第1、2、3款之加重竊盜未遂罪，並對被
    告丙○○之犯罪部分，依刑法第47條第1項之累犯規定，加
    重其刑，並依刑法第25條第2項未遂犯之規定，減輕其刑，
    且將扣案之被告所有，供本案犯罪所用之鉗子等物品，依刑
    法第38條第1項第2款之規定宣告沒收，其認事用法核無違誤
    ，量刑亦稱妥適，被告之上訴為無理由，應予駁回。
據上論斷，應依刑事訴訟法第373條、第368條，判決如主文。
本案經檢察官乙○○到庭執行職務。
中    華    民    國    97    年    3     月    25    日
            刑事第三庭    審判長法  官  王  增  瑜
                                法  官  廖  柏  基
                                法  官  蔡  紹  良
上列正本證明與原本無異。
不得上訴。
                                書記官  許  麗  花
中    華    民    國    97    年    3     月    25    日


司法院資訊處製作；財團法人民間司法改革基金會備份。
